---
title: Sucesiones Aritméticas, Geométricas y Patrones
output: html_document
---


# Sucesiones Aritmeticas

Definicion 1. Una sucesión geométrica es una secuencia de números en la que cada término, a partir del segundo, se obtiene multiplicando el término anterior por una constante llamada razón $r$. La sucesión se denota como $(a_n)$ y tiene la forma:

$$a_1, a_2, a_3, \ldots, a_n, \ldots$$

donde $a_1$ es el primer término y $r$ es la razón común entre los términos sucesivos.


```{r}
# Función para calcular el término n-ésimo de una sucesión aritmética
arithmetic_sequence <- function(a1, d, n) {
  sequence <- numeric(n)  # Crear un vector para almacenar la sucesión
  for (i in 1:n) {
    sequence[i] <- a1 + (i - 1) * d
  }
  return(sequence)
}

# Valores iniciales: primer término (a1), diferencia común (d) y número de términos (n)
a1 <- 3
d <- 5
n <- 10

# Calcular la sucesión aritmética hasta el n-ésimo valor
sequence <- arithmetic_sequence(a1, d, n)

# Imprimir la sucesión
cat("La sucesión aritmética hasta el término", n, "es:", paste(sequence, collapse = ", "), "\n")
```

# Sucesiones Geométricas


```{r}
# Función para calcular el término n-ésimo de una sucesión geométrica
geometric_sequence <- function(a1, r, n) {
  sequence <- numeric(n)  # Crear un vector para almacenar la sucesión
  for (i in 1:n) {
    sequence[i] <- a1 * r^(i - 1)
  }
  return(sequence)
}

# Valores iniciales: primer término (a1), razón (r) y número de términos (n)
a1 <- 2
r <- 3
n <- 10

# Calcular la sucesión geométrica hasta el n-ésimo término
sequence <- geometric_sequence(a1, r, n)

# Imprimir la sucesión
cat("La sucesión geométrica hasta el término", n, "es:", paste(sequence, collapse = ", "), "\n")
```

# Sucesiones Cuadraticas

```{r}
# Función para generar una sucesión cuadrática con suma constante k
quadratic_sequence_with_sum <- function(n, k) {
  sequence <- numeric(n)
  for (i in 1:n) {
    sequence[i] <- i^2 + k
  }
  return(sequence)
}

# Número de términos en la sucesión
n <- 10

# Valor fijo a sumar en cada término
k <- 5

# Generar la sucesión cuadrática con suma constante k
sequence <- quadratic_sequence_with_sum(n, k)

# Imprimir la sucesión
cat("La sucesión cuadrática con suma constante k es:", paste(sequence, collapse = ", "), "\n")
```



# Serie Aritmetica


```{r}
# Función para calcular el término n-ésimo de una serie geométrica
geometric_series <- function(a1, r, n) {
  series <- numeric(n)  # Crear un vector para almacenar la serie
  for (i in 1:n) {
    series[i] <- a1 * r^(i - 1)
  }
  return(series)
}

# Valores iniciales: primer término (a1), razón (r) y número de términos (n)
a1 <- 2
r <- 3
n <- 10

# Calcular la serie geométrica hasta el n-ésimo término
series <- geometric_series(a1, r, n)

# Imprimir la serie
cat("La serie geométrica hasta el término", n, "es:", paste(series, collapse = ", "), "\n")
```


# Series Cuadráticas


```{r}
# Función para generar una serie cuadrática con suma constante k
quadratic_series_with_sum <- function(n, k) {
  series <- numeric(n)
  for (i in 1:n) {
    series[i] <- i^2 + k
  }
  return(series)
}

# Número de términos en la serie
n <- 10

# Valor fijo a sumar en cada término
k <- 5

# Generar la serie cuadrática con suma constante k
series <- quadratic_series_with_sum(n, k)

# Imprimir la serie
cat("La serie cuadrática con suma constante k es:", paste(series, collapse = ", "), "\n")
```
